【裁判字號】    98,上訴,2720
【裁判日期】    981014
【裁判案由】    毒品危害防制條例
【裁判全文】
臺灣高等法院刑事判決                98年度上訴字第2720號
上  訴  人
即  被  告  甲○○
                    （現另案於臺灣臺北監獄臺北分監執行中
指定辯護人  許翠娟律師（法律扶助）
上列上訴人即被告因毒品危害防制條例案件，不服臺灣板橋地方
法院97年度訴字第2942號，中華民國98年5月12日第一審判決（
起訴案號：臺灣板橋地方法院檢察署97年度偵字第8910號），提
起上訴，本院判決如下：
    主  文
原判決撤銷。
甲○○販賣第二級毒品，累犯，處有期徒刑捌年貳月。扣案之甲
基安非他命壹包（驗餘淨重壹拾貳點壹柒公克，含包裝袋壹只）
，沒收銷燬之；販賣毒品所得新臺幣柒萬陸仟元、行動電話機具
壹支（內含0000000000號ＳＩＭ卡壹枚），均沒收。
    事  實
一、甲○○前因違反麻醉藥品管理條例案件，經本院以八十六年
    度上訴字第二六０號判處有期徒刑五年四月，上訴後經最高
    法院以八十七年台上字第三二０一號駁回上訴確定，入監執
    行而於民國九十年一月二十九日假釋；其又因收受贓物案件
    ，經臺灣板橋地方法院以九十二年度易字第二五六一號判處
    有期徒刑六月確定；復因施用毒品違反毒品危害防制條例案
    件，經臺灣板橋地方法院以九十二年度訴字第二四六五號判
    處有期徒刑六月確定，經與上開贓物案件宣示之有期徒刑六
    月合併定應執行刑為十月，並經撤銷前開假釋，所餘殘刑有
    期徒刑二年五月五日接續執行，甫於九十六年五月十一日縮
    刑期滿執行完畢。詎其不知悔改，明知甲基安非他命屬毒品
    危害防制條例所規定之第二級毒品，不得非法販賣，竟基於
    販賣第二級毒品甲基安非他命（以下簡稱甲基安非他命）之
    犯意，先於九十七年三月六日晚上九時五十七分，以其所有
    之0000000000號行動電話與乙○○（涉嫌販賣及
    施用毒品部分，另案經檢察官偵辦）使用之0000000
    000號行動電話聯絡甲基安非他命交易事宜，乙○○隨即
    於翌（七）日凌晨二時許，前往甲○○位於臺北縣新店市○○路八巷一號四樓之七租屋處，由甲○○以新臺幣（下同）
    七萬六千之價格，販賣甲基安非他命一包（驗前毛重三六．
    三八公克，驗餘淨重三五．三二公克）予乙○○。經警依法
    院核發之通訊監察書對乙○○上開行動電話實施通訊監察，
    於同（七）日凌晨四時三十分許，在臺北市○○○路五一四
    巷三十六號前，查獲乙○○持有甫購得之上開甲基安非他命
    一包，及注射針筒二支，復循線於同（七）日凌晨五時十分
    許，在臺北縣新店市○○路八巷一號四樓之七查獲甲○○，
    並扣得甲○○持有之甲基安非他命一包（毛重一三．三四公
    克，驗餘淨重一二．一七公克）及其所有上開供聯絡交易毒
    品用之0000000000號行動電話機具一支（含ＳＩ
    Ｍ卡一張）、現金十萬零六百元（其中七萬六千元為販毒所
    得）。
二、案經行政院海岸巡防署海岸巡防總局北部地區巡防局移送臺
    灣板橋地方法院檢察署檢察官偵查起訴。
    理  由
一、按刑事訴訟法有關傳聞法則及例外規定（第一百五十九條至
    一百五十九條之五），如條文已明定得為證據者（如第一百
    五十九條之一第一項），或依規定原則上有證據能力（如第
    一百五十九條之一第二項），但當事人未抗辯其有例外否定
    證據能力情形者，即無庸就其如何具有證據能力而為說明。
    又本院認定本件事實所引用之被告以外之人於審判外陳述，
    包括人證及文書證據等，並無證據證明係公務員違背法定程
    序所取得，且被告及辯護人於本院準備程序對本院所引用之
    相關卷證，陳明同意引用為本案證據（見本院九十八年八月
    二十七日準備程序筆錄第二頁），就證據能力方面，當事人
    及辯護人迄至言詞辯論終結前未再聲明異議。又該等證據，
    亦無刑事訴訟法第一百五十九條之四之顯有不可信之情況與
    不得作為證據之情形。本院審酌上開證據資料製作時之情況
    ，尚無違法不當及證明力明顯過低之瑕疵，亦認為以之作為
    證據應屬適當，是依刑事訴訟法第一百五十九條至第一百五
    十九條之五規定，所引用之前開人證及文書證據，均有證據
    能力。
二、訊據被告甲○○固坦承有於九十七年三月六日晚上九時五十
    七分，先以其所有0000000000號行動電話與證人
    乙○○使用之0000000000號行動電話聯繫後，乙○○於翌（七）日凌晨二時許至其位於上址之租屋處，並在
    該處取得甲基安非他命一包，嗣乙○○離開該處，即為警查
    獲並自其身上起出甲基安非他命一包之事實，惟矢口否認有
    何販賣毒品予乙○○犯行，辯稱：伊沒有販賣毒品給乙○○
    ，九十七年三月七日乙○○到伊上開租屋處與伊、鄭振隆、
    丙○○及綽號「小胖」之人擲骰子賭博金錢，「小胖」因欠
    乙○○賭債四萬餘元，故交付價值七萬六千元，重約一兩之
    甲基安非他命一包給乙○○抵債，惟乙○○尚未補付差額給
    「小胖」，即藉詞要下樓一會，卻未再回來，伊聽「小胖」
    說明原委，即打電話給乙○○跟她要錢，但乙○○未接聽電
    話，嗣乙○○帶警察回到伊租屋處而查獲伊及丙○○，「小
    胖」及鄭振隆則趁隙逃逸云云。
三、經查：
  (一)上揭犯罪事實，業據業經證人乙○○於偵查中具結證述：「
    （問：是否於九十七年三月七日，在臺北市○○○路五一四
    巷三十六號的全家便利商前，因為持有毒品安非他命【係甲
    基安非他命之誤，以下均改載為甲基安非他命】，而為警查
    獲？）是的。」、「我用我的電話0000000000號
    打甲○○的電話0000000000號電話向他購買，我
    們在電話中約定好交易毒品的地點，他叫我到新店市達觀社
    區，他的所在地向他購買毒品。」、「今（七）日凌晨二點
    我搭乘大文山無線電計程車，到達新店達觀社區，在該處有
    與他及他朋友三、四個人一起賭博，賭博完以後我就以七萬
    六千元，向甲○○買了一兩的甲基安非他命，就是我後來被
    查獲的一兩安非他命。」、「我有施用甲基安非他命、海洛
    因。」等語不虛（見偵查卷第九十四頁、第九十五頁）；復
    於原審審理中堅指不移：「（問：本件扣案之甲基安非他命
    一包來源為何？）向甲○○購買的。」、「大約是查獲當天
    凌晨的時候，在新店市○○路被告的住處，當時以七萬多元
    向甲○○購買，七萬多元不完全都是用現金向他購買，還包
    括他要給我的賭債，我實際給他現金一萬多元，其他是他輸
    給我的賭債來抵償。」、「（卷附之通訊譯文）志宏就是被
    告，這個就是我與被告的通話內容，當時我與被告通話是為
    了聯繫要過去他那邊看有沒有東西，就是指甲基安非他命。
    」、「這包甲基安非他命是因我們賭博，甲○○輸錢沒有錢
    ，所以向我借錢五萬多元繼續賭，所以我後來再拿出一萬多
    就可以買到扣案的甲基安非他命，但是實際上他向我借多少
    錢，我不記得，拿了甲基安非他命之後，我們有再繼續賭，
    甲○○還有繼續向我借錢，但是借不多。」、「（拿到這包
    甲基安非他命有結清對價給被告？）有。…七萬多。」、「
    （問：當天到被告住處，目的為何？）買毒品與賭博都有。
    」、「（問：當天要過去被告住處時，有打算向被告購買甲
    基安非他命的數量或價錢？）沒有，因為電話中我只有問他
    他他那邊還有沒有東西。」、「（何時決定要購買扣案甲基
    安非他命的重量？）賭博完決定，看有多少錢，及看被告的
    東西好不好。」等語甚屬明確（見原審卷第二０一頁至第二
    ０六頁）。另自證人乙○○身上所扣得之甲基安非他命一包
    （驗前毛重三六．三八公克，驗餘淨重三五．三二公克），
    經鑑定後，確實含有第二級毒品甲基安非他命之成分，此有
    內政部警政署刑事警察局九十七年三月十二日刑鑑字第０九
    七００三五三二一號鑑定書存卷可考（附於偵查卷第一六九
    頁），而被告亦直承其有於九十七年三月六日晚上九時五十
    七分，先以其所有0000000000號行動電話與證人
    乙○○使用之0000000000號行動電話聯繫後，乙○○於翌（七）日凌晨二時許至其位於上址之租屋處，並在
    該處取得甲基安非他命一包等情不諱，核與證人乙○○所述
    情節不悖，且證人乙○○取得扣案甲基安非他命一包之對價
    係為七萬六千元乙節，已據證人乙○○於偵查中證述如前，
    被告亦不否認該包甲基安非他命之價值為七萬六千元，此有
    其於本院審理中供稱：當時甲基安非他命一兩七萬六千元（
    見本院九十八年九月十六日審判筆錄第七頁）各等語可考，
    是證人乙○○於九十七年三月七日凌晨二時許，在被告上址
    住處，以七萬六千元之代價購得上開甲基安非他命一包（毛
    重三六．三八公克）之事實，首堪認定。
  (二)且查，證人乙○○於前往被告位於臺北縣新店市○○路八巷
    一號四樓之七住處前，確實曾與被告以電話聯繫，於電話中
    證人乙○○曾詢及甲基非他命之事，而被告亦有表示伊手邊
    有毒品之事實，復有九十七年三月六日晚上九時五十七分被
    告持用之0000000000號行動電話撥打給乙○○持
    用之0000000000號行動電話之通訊監察譯文載明
    ：「Ａ（即證人乙○○）：喂！Ｂ（即被告甲○○）：我問
    妳吼？Ａ：嗯。Ｂ：（語意不清）那種好嗎？Ａ：對阿，怎
    樣？Ｂ：那種好嗎？Ａ：不錯啊。Ｂ：有沒有比『阿弟仔（
    音譯）』的那個好？Ａ：他們那個不是同一個人的嗎？Ｂ：
    不同一個人。……Ｂ：他現在有拿，拿新的這一批。Ａ：喂
    ，我要，我剛好有事要找你，跟昨天一樣。Ｂ：那妳在哪裡
    ？Ａ：我在桃園我要過去，因為我朋友在臺北。……Ｂ：沒
    關係，那妳過來我把東西準備好。Ａ：ＯＫ，好，ＢＹＥ，
    ＢＹＥ。」等語可稽（見偵查卷第一０七頁至第一０八頁）
    ，而被告亦坦承上揭通訊監察譯文確實為其與證人乙○○間
    之對話內容，且前開所述「一批」、「東西」等語均指甲基
    安非他命無誤（見原審卷第二一八頁），而此除可徵證人乙○○證述：其在前往被告之住處前即曾先以電話與被告聯繫
    欲過去購買甲基安非他命，且並未提及欲購買的數量，是要
    到現場後看有多少錢及毒品品質後，才決定購買之數量等語
    係屬實在之外，依上揭對話內容，被告既已表示「那妳過來
    我把東西（即甲基安非他命）準備好」等語，顯見證人乙○○是在前往上址租屋處前，即與被告約定要購買甲基安非他
    命之事，且其欲交易毒品之對象係為被告無誤。是被告於偵
    查中辯稱：乙○○打電話問我有沒有東西，我有跟乙○○說
    「小胖」那邊有東西云云，或於原審及本院抗辯：證人乙○○係到伊租屋處與「小胖」等人賭博後，「小胖」才拿甲基
    安非他命給證人乙○○抵償賭債等情，均與上揭通訊監察譯
    文所載內容不符，無足採信。證人乙○○當日確實係至被告
    上址租屋處向被告購買甲基安非他命之事實，亦足認定。
  (三)又證人乙○○到達被告位於上址之租屋處後，固曾在現場參
    與賭博，而賭博確有無法預見輸贏之結果，但證人乙○○依
    其賭博輸贏結果暨被告所持有之毒品數量，再決定欲購買之
    毒品數量，尚與常情無違。再者，雖被告抗辯其在當日既經
    警察扣得金十餘萬元，其自不可能積欠證人乙○○賭債等語
    ，然證人乙○○已經將上揭購買甲基安非他命一包之價金以
    現金及賭債予以結清之情，業經其證述如上，且現場所扣得
    之現金十餘萬元雖為被告所有，然被告與證人乙○○於事前
    既已約定要進行毒品之交易，則經過賭博輸贏之結果，雙方
    為省卻由被告另外拿出現金做為賭金先交付給證人乙○○後
    ，再由證人乙○○又支付予被告作為購毒價金之程序，而由
    被告以其應支付之賭債直接抵作證人乙○○購買毒品之部分
    對價，亦非屬罕見之情況，故被告上揭所辯，仍無足為其有
    利之認定。至於證人乙○○是否已付清毒品之價金乙事，被
    告固有爭執，證人乙○○亦另證稱：我離開後，被告確實有
    打電話給我，但是我沒有接，因為我已經被查獲了，他打給
    我的原因是因為我還差一些藥錢，差多少錢我沒有印象等語
    （見原審第二一四頁），但經勾稽證人乙○○於偵查及原審
    審理時已明確證述係以七萬六千元支付毒品價金等語，復酌
    以證人乙○○既稱：其並未接到被告之來電，因其已被查獲
    等語，其又如何得知被告來電之目的為何？是則證人乙○○
    在聽聞被告當庭一再抗辯：因乙○○未付錢，伊因而一直打
    電話給她云云之後，改證稱：他打給我的原因是因為我還差
    一些藥錢云云，要難認定較其先前之證述為可取。從而就被
    告已經著手交付毒品予證人乙○○，乙○○並已支付價金完
    畢之販賣毒品既遂之事實，應堪認定。
  (四)至被告之辯護人雖質疑證人乙○○在審理中之證詞曾有前後
    說詞不同之情事。但按證據由法院自由判斷，故證人之證言
    縱令先後未盡相符，但法院本於審理所得之心證，就其證言
    一部分認為確實可信予以採取，原非法所不許，最高法院四
    十六年臺上字第一一五五號著有判例可資參照。復按被告、
    共犯或其他共同被告之自白，及證人之證詞，均屬供述證據
    之一種，而供述證據具有其特殊性，與物證或文書證據具有
    客觀性及不變性並不相同；蓋人類對於事物之注意及觀察，
    有其能力上之限制，未必如攝影機或照相機般，對所發生或
    經歷的事實能機械式無誤地捕捉，亦未必能洞悉事實發生過
    程之每一細節及全貌；且常人對於過往事物之記憶，隨時日
    之間隔而漸趨模糊或失真，自難期其如錄影重播般地將過往
    事物之原貌完全呈現；此外，因個人教育程度、生活經驗、
    語言習慣之不同，其表達意思之能力與方式，亦易產生差異
    ；故供述證據每因個人觀察角度、記憶能力、表達能力、誠
    實意願、嚴謹程度及利害關係之不同，而有對相同事物異其
    供述之情形發生，而其歧異之原因，未必絕對係出於虛偽所
    致；另證人之證詞，前後雖稍有參差或矛盾，事實審非不可
    本於經驗法則，斟酌其他情形，作合理之比較，定其取捨；
    即供述證據，關於基本事實之陳述，果與真實性無礙而認為
    真實者，仍非不得予以採信，非謂一有不符或矛盾，即認其
    全部為不足取，最高法院九十二年度臺上字第四三八七號、
    九十一年度臺上字第五四七二號判決意旨可資參照。查證人
    乙○○於原審審理時，雖初時之證述內容與其在警詢或偵查
    所述不同，惟此係因證人乙○○在九十七年十一月間曾遇被
    告，被告並要求證人乙○○應負擔其為警查獲後所受之一切
    損失，故證人乙○○擔心如據實陳述會遭被告報復，因而故
    為迴護被告之說詞等情，業經證人乙○○解釋在卷（見原審
    卷第第二０一頁至第二０三頁），又參以被告亦不否認確實
    曾經於九十七年十一月間向證人乙○○詢問為何會說其販賣
    毒品等語（見原審卷第二０七頁），則縱認被告於彼時並未
    明確要求證人乙○○於法院審理時不可指證其販售毒品之事
    ，但被告向證人乙○○質問之舉措，即顯足以造成證人乙○○之心理壓力，是證人乙○○於作證之初因不敢據實證述，
    因而造成其陳述內容前後不一之情，乃人之常情，但證人乙○○嗣後既已解釋如上，復另堅詞表示：之前於警詢及偵查
    所述均屬實在等語，且對於被告販賣扣案之甲基安非他命一
    包之經過再為詳述，並核與先前在警詢或偵查所述內容大致
    吻合且與前述事證相符，自不因證人乙○○在原審審裡之初
    ，為避免被告挾怨報復曾故為有利被告之說詞，即認其在偵
    查及原審審理時之其餘證述皆不可採。再者，證人乙○○雖
    於警詢及偵查中曾證稱：除本次之外，另於九十七年三月五
    日及同年月六日亦曾各以五千元向被告購買甲基安非他命等
    語，但於原審審理中則謂：「（問：你確實向被告購買幾次
    毒品？）就三月七日查獲當天，至於之前我沒有什麼印象。
    …因為查獲當天購買的金額比較大，但我現在沒有什麼印象
    三月五日、六日的事情。」等語（見原審卷第二０三頁）。
    惟證人乙○○對於九十七年三月五日及同年月六日是否曾向
    被告購買毒品乙事，僅證述：沒有什麼印象等語，並非堅詞
    表示之前未曾向被告購買毒品，且證人乙○○對於有無於九
    十七年三月五日、六日亦曾向被告購買毒品之事，縱前後不
    一，然此事實與證人乙○○是否有於九十七年三月七日向被
    告購買扣案之毒品乙事，並無絕對之關連，而證人乙○○就
    有於同年三月七日凌晨向被告購買系爭扣案之甲基安非他命
    一包之事實，既已詳證如前所述，就此部分並無與警詢或偵
    查所述內容不一之情事，復有通訊監察譯文可佐，又經本院
    為如上之審核後認屬實在，自不因證人就其之前是否亦曾向
    被告購買毒品之事前後證述未完全相同，即遽認證人乙○○
    之證述全部不可採。
  (五)此外，在被告租屋處內同時為警查獲之證人丙○○於原審審
    理時固曾證稱：當日除被告及證人乙○○外，還有正龍、小
    胖等人在現場玩骰子，且小胖有拿甲基安非他命出來給大家
    用，包括伊、正龍、被告、乙○○等人均有施用，小胖並有
    問現場的人有沒有人要買等語（本院卷第二０九頁、第二一
    ０頁），被告並據此指稱：當日確實有綽號「小胖」之人在
    現場，故證人乙○○是向「小胖」購買毒品云云。惟查，證
    人丙○○於原審審理中亦又證述：小胖當時拿出約一兩的甲
    基安非他命，問大家要不要用，大家就用了一些，用完就問
    我們有沒有人要，乙○○有無說她要我不知道，因為沒多久
    乙○○就走了，我沒有看到小胖交甲基安非他命給乙○○，
    也沒有聽到乙○○在詢問甲基安非他命的價格，小胖問大家
    時，伊回答我不要，但是其他人有沒說我不知道，伊也不知
    道乙○○離開時手上有無拿東西走，伊也沒有聽到小胖說要
    向乙○○要錢的事等語（本院卷第二一０頁、第二一一頁）
    ，觀之證人丙○○於審理中所述內容，充其量僅能證明當日
    確有「小胖」之人在場，並曾提供甲基安非他命給現場之人
    施用之事實，惟仍無法證明證人乙○○所持有為警查扣之甲
    基安非他命係向小胖所購得之事實。況再參諸證人丙○○於
    警詢時，係稱：臺北縣新店市○○路八巷一號四樓之七屋內
    在我到達後只有甲○○一人在，後來我吸食海洛因後，我就
    不清楚了等語（見偵查卷第四十五頁），並未曾提及當日現
    場尚有一名綽號「小胖」之人。另被告於審理時業已陳稱：
    「小胖」是我的朋友，並有向我抱怨乙○○拿了毒品不給錢
    等語（見本院卷第二一三頁），是其顯然知道「小胖」當日
    是否在場，但觀之被告於查獲後至海巡署接受詢問時，及當
    日至臺灣板橋地方法院檢察署接受內勤檢察官訊問，暨於原
    審法院羈押庭訊問時，卻均未曾提及現場尚有「小胖」之人
    ，以及「小胖」曾向其抱怨乙○○拿了毒品未付錢即離開等
    事；甚且被告於警詢時表示：曾看到正龍拿甲基安非他命給
    乙○○，大概是因為伊與乙○○比較熟，所以乙○○就說伊
    拿甲基安非他命給她，而不是說正龍給她的云云（見偵查卷
    第六十頁、第六十一頁），暨於內勤檢察官訊問時則謂：正
    龍即指鄭振隆，乙○○的甲基安非他命是她今天去賭博時，
    看到鄭振隆有施用甲基安非他命，他們兩人就在那邊講話，
    至於他們有無交易，我就不知道了；可能因為我跟乙○○比
    較熟，鄭振隆又沒被抓到，所以乙○○只好講向伊拿甲基安
    非他命云云（參偵查卷第八十七頁、八十九頁），是被告嗣
    後改稱：是現場一名「小胖」之人出售甲基安非他命給乙○○等語，實難認可採，另證人丙○○證述：現場有小胖之人
    有帶一兩甲基安非他命云云，亦顯然係為附和被告之說詞，
    亦無足取。且查，販賣毒品行為係警方極力查緝之嚴重犯罪
    行為，其刑責甚重，此為一般人所週知之事實，證人乙○○
    既為正常成年人，又有施用毒品之犯行，則其對供陳他人販
    賣毒品犯行之後果，應知之甚明，況其與被告間並無仇恨或
    怨隙，倘其確實係向「小胖」之人購買甲基安非他命，無論
    證人乙○○是否認識「小胖」，都理當於警、偵訊時據實陳
    述即可，焉有無端指涉與其認識且無仇恨之被告，致使被告
    遭受重刑之追訴，從而被告一再抗辯：證人乙○○因為不認
    識「小胖」，僅認識被告，所以才指稱是被告出售甲基安非
    他命云云，顯未合於常理，猶不足為其有利之認定。
  (六)末查，非法販賣甲基安非他命係政府嚴予查緝之違法行為，
    非可公然為之，且不論是以何形式包裝之甲基安非他命，均
    可任意分裝或增減其份量，而每次買賣之價量，亦隨時隨雙
    方關係之深淺、當時之資力、需求程度及對行情之認知等因
    素，機動的調整，因之販賣之利得，除經坦承犯行，或價量
    均達到明確外，委難查得實情，職是之故，縱未確切查得販
    賣賺取之實際差價，但除別有事證，足認係按同一價格轉讓
    ，確未牟利外，尚難執此認非法販賣之事證有所不足，致知
    過坦承者難辭重典，飾詞否認者反得逞僥倖，而失情理之平
    ；且甲基安非他命價格非低，取得不易，凡為販賣之不法勾
    當者，苟無利可圖，應無甘冒被查緝法辦重刑之危險，平白
    無端義務為該買賣之工作，是其販入之價格必較售出之價格
    低廉，而有從中賺取買賣差價牟利之意圖及事實，應屬合理
    之認定；雖被告矢口否認有交付甲基安非他命予證人乙○○
    之犯行，而證人乙○○亦僅供陳其向被告所購買甲基安非他
    命之價格，使本院無從確認被告販賣所得之利潤。然以本案
    而言，被告與證人乙○○間既非親故至交，佐以證人乙○○
    證稱：其與被告只有認識，但是不熟之情（見原審卷第一九
    七頁），是苟無利得，被告豈會甘冒重刑之風險，與之相約
    交付毒品之理，是被告以七萬六千元之對價，交付甲基安非
    他命因予證人乙○○，堪認被告有販賣甲基安非他命營利之
    意圖甚為明顯。另外，被告為警查獲時併有白色晶體物一包
    （驗前毛重一三．三四公克）、現金十萬零六百元（含販賣
    毒品所得七萬六千元）、0000000000號行動電話
    機具一支（含ＳＩＭ卡一張）扣案可佐，而上開白色晶體一
    包經送鑑定結果，確檢驗出第二級毒品甲基安非他命之成分
    無訛（取０．一八公克鑑定用罄，驗餘淨重一二．一七公克
    ）。是以，被告基於營利之意思，在前揭時、地，以七萬六
    千元之價格，販賣甲基安非他命一包（驗前毛重三六．三八
    公克，驗餘淨重三五．三二公克）之事實，已足認定。
  (七)綜上參互印證，被告前揭所辯，洵無足採，本案事證已臻明
    確，被告販賣第二級毒品甲基安非他命之犯行，已堪認定，
    自應依法論科。
四、核被告甲○○所為，係犯毒品危害防制條例第四條第二項之
    販賣第二級毒品罪。被告販賣前後持有甲基安非他命之低度
    行為，為販賣之高度行為所吸收，不另論罪。又被告有事實
    欄所載之執行紀錄，有本院被告前案紀錄表在卷可稽，其於
    有期徒刑執行完畢後之五年以內，再故意犯本件有期徒刑以
    上之罪，為累犯，應依法加重其刑。
五、原審對被告予以論罪科刑，固非無見，惟查：1.沒收為從刑
    之一種，依主從不可分原則，應附隨於主刑同時宣告之，若
    無主刑，則從刑即失所附麗。證人乙○○為警查獲時扣得甫
    自被告處購得甲基安非他命一包（驗前毛重三六．三八公克
    ，驗餘淨重三五．三二公克），則該包毒品即已脫離被告持
    有，而歸證人乙○○取得所有，自應於證人乙○○所犯之罪
    宣告沒收銷燬，無從於本件被告主刑項下併為諭知沒收，原
    判決於本件就該包毒品諭知沒收銷燬，尚有違誤；2.被告持
    有之甲基安非他命一包（驗前毛重一三．三四公克，驗餘淨
    重一二．一七公克），係在被告為警查獲現場之毒品，斯時
    距其販賣甲基安非他命予證人乙○○之時間仍屬密接，且被
    查獲毒品數量非微，衡情顯與被告販賣甲基安非他命之犯罪
    事實有關聯性，應依毒品危害防制條例第十八條第一項規定
    予以沒收銷燬，原審認與被告販賣毒品犯罪事實不具關連性
    ，認事並非允洽；3.犯毒品危害防制條例第四條之罪者，其
    供犯罪所用或因犯罪所得之財物，均沒收之，如全部或一部
    不能沒收時，追徵其價額或以其財產抵償之，毒品危害防制
    條例第十九條第一項定有明文，但並無以「專供犯罪所用」
    為要件。被告以其所有之行動電話（搭配門號000000
    0000號）與證人乙○○聯絡交易毒品事宜，有通訊監察
    譯文在卷可稽，且該行動電話機具（含ＳＩＭ卡一張）業經
    扣案，原審未予諭知沒收，亦有未當。被告仍執前詞否認犯
    罪，提起上訴，雖無理由，然原判決既有前揭可議之處，自
    應由本院予以撤銷改判。
六、爰審酌被告正值青盛之年，不思努力進取，謀求正當職業，
    明知甲基安非他命對於人體有莫大之戕害，為圖一己之私利
    ，竟漠視毒品之危害性，而販賣毒品犯行，嚴重危害國民身
    心健康及社會風氣，進而敗壞社會治安，且犯後並無悔過之
    具體表現，及衡以其販賣毒品之數量非微等一切情狀，量處
    有期徒刑八年二月，以資懲戒。公訴人於原審審理時就本案
    雖具體求處被告有期徒刑九年之刑度，然本院斟酌上情，認
    宣告有期徒刑八年二月，應已足昭炯戒，公訴人所求刑度尚
    嫌過重，附此敘明。被告為警查獲時扣得之甲基安非他命一
    包（驗前毛重一三．三四公克，取樣０‧一八公克鑑定用罄
    ，餘餘淨重一二．一七公克），為被告供承屬其所有在卷（
    見本院九十八年九月十六日審判筆錄第四頁），經鑑定後檢
    出甲基安非他命成分無訛，另盛裝甲基安非他命之包裝袋一
    只，因其上殘留之甲基安非他命已無法析離，或析離需費甚
    鉅，與甲基安非他命均為查獲之毒品，應依毒品危害防制條
    例第十八條第一項前段規定，宣告沒收銷燬之；扣案之行動
    電話機具一支（含門號0000000000號ＳＩＭ卡一
    張），係被告持以用與證人乙○○聯繫交易毒品工具，並為
    被告所有，業據其陳明無訛（見本院九十八年九月十六日審
    判筆錄第六頁），以及被告既以七萬六千元之對價，出售甲
    基安非他命予證人乙○○，且被告甫販賣不久，即為警查獲
    並扣得其所有現金十萬零六百元，其中自包含販賣甲基安非
    他命所得之七萬六千元，此七萬六千元乃其因本件犯罪所得
    之財物，均應依毒品危害防制條例第十九條第一項規定沒收
    之。另現金二萬四千六百元（即扣案之十萬零六百元減去應
    沒收之七萬六千元），並無證據可認與被告販賣毒品有關，
    自無從於本件諭知沒收，併予敘明。
據上論斷，應依刑事訴訟法三百六十九條第一項前段、第三百六
十四條、第二百九十九條第一項前段，毒品危害防制條例第四條
第二項、第十八條第一項前段、第十九條第一項，刑法第十一條
、第四十七條第一項，判決如主文。
本案經檢察官陳大偉到庭執行職務。
中    華    民    國    98    年    10    月    14    日
                  刑事第九庭審判長法  官  陳貽男
                                  法  官  詹駿鴻
                                  法  官  何信慶
以上正本證明與原本無異。
如不服本判決，應於收受送達後10日內向本院提出上訴書狀，其
未敘述上訴之理由者並得於提起上訴後10日內向本院補提理由書
（均須按他造當事人之人數附繕本）「切勿逕送上級法院」。
                                  書記官  王泰元
中    華    民    國    98    年    10    月    14    日
附錄：本案論罪科刑法條全文
毒品危害防制條例第4條
製造、運輸、販賣第一級毒品者，處死刑或無期徒刑；處無期徒
刑者，得併科新臺幣2 千萬元以下罰金。
製造、運輸、販賣第二級毒品者，處無期徒刑或7 年以上有期徒
刑，得併科新臺幣1 千萬元以下罰金。
製造、運輸、販賣第三級毒品者，處5 年以上有期徒刑，得併科
新臺幣7 百萬元以下罰金。
製造、運輸、販賣第四級毒品者，處3 年以上10年以下有期徒刑
，得併科新臺幣3 百萬元以下罰金。
製造、運輸、販賣專供製造或施用毒品之器具者，處1年以上7年
以下有期徒刑，得併科新臺幣1 百萬元以下罰金。
前五項之未遂犯罰之。


司法院資訊處製作；財團法人民間司法改革基金會備份。
